臺灣高等法院刑事裁定
111年度毒抗字第971號
抗  告  人  
（即被告）  黃奎皓


上列抗告人因毒品危害防制條例案件，不服臺灣士林地方法院中
華民國111年9月23日裁定（111年度毒聲字第425號），提起抗告
，本院裁定如下：
    主  文
抗告駁回。                                              
    理  由
一、原裁定意旨略以：被告黃奎皓於民國109年11月12日晚上某
    時許，在其位於臺北市士林區住處內，以將第二級毒品甲基
    安非他命置入玻璃球吸食器燒烤後吸食煙霧之方式，施用第
    二級毒品甲基安非他命1次之事實，被告於偵查中坦承不諱
    ，且經警方採集其尿液送驗後，經送請台灣尖端先進生技醫
    藥股份有限公司，以氣相層析質譜儀（GC/MS）確認檢驗結
    果，確呈安非他命、甲基安非他命陽性反應等情，亦有台灣
    尖端先進生技醫藥股份有限公司109年12月1日濫用藥物檢驗
    報告（尿液檢體編號：139940號）、臺北市政府警察局偵辦
    毒品案件尿液檢體委驗單（尿液檢體編號：139940號）各1
    份（毒偵字第18號卷第19至21頁）在卷可稽。被告前因施用
    毒品案件，經原審以98年度毒聲字第768號裁定送勒戒處所
    執行觀察、勒戒後，認無繼續施用毒品之傾向，嗣於92年12
    月4日釋放出所，此後即未再受觀察、勒戒及強制戒治之處
    分等情，亦有其本院被告前案紀錄表在卷可憑（原審卷第7
    至16頁）；且被告所犯本案施用第二級毒品行為，前雖經聲
    請人以110年度毒偵字第18號為緩起訴處分，期間為2年（起
    訖：110年4月9日至112年4月8日），被告並應於緩起訴處分
    履行期間內依緩起訴處分條件至聲請人指定之醫院，接受戒
    癮治療及應依觀護人指定之期日接受採尿檢驗，並不得再施
    用毒品，惟被告於前開緩起訴處分履行期間，即111年4月1
    、16、11日為臺北市立聯合醫院昆明院區採尿送驗結果，呈
    安非他命、甲基安非他命陽性反應，聲請人遂以111年度撤
    緩字第135號撤銷前開緩起訴處分確定，有前開緩起訴處分
    書、撤銷緩起訴處分書及本院被告前案紀錄表在卷可憑，則
    聲請人斟酌上情，就被告本案施用第二級毒品犯行，依毒品
    危害防制條例第20條第3項及觀察勒戒處分執行條例第3條第
    1項規定，裁定將被告送勒戒處所觀察、勒戒，其期間不得
    逾2月等語。
二、抗告意旨略以：檢察官指定之醫院接受戒癮治療為期1年，
    期間於110年4月9日至112年2月8日，但於110年5月15日行政
    院宣布臺北市、新北市提升疫情警戒為三級至5月28日。全
    國第三級警戒延長3次為5月15日至7月26日約2個月，而未達
    戒癮治療1年，故提起抗告云云。
三、按犯毒品危害防制條例第10條之罪者，檢察官應聲請法院裁
    定，或少年法院（地方法院少年法庭）應先裁定，令被告或
    少年入勒戒處所觀察、勒戒，其期間不得逾2月，同條例第2
    0條第1項定有明文。又毒品危害防制條例第20條第1項、第2
    項、第3項、第23條第2項之規定，觀察、勒戒或強制戒治執
    行完畢釋放後，3年後再犯施用毒品罪者，應適用觀察、勒
    戒及強制戒治之規定，3年內再犯施用毒品罪者，則應依法
    追訴；且犯毒品危害防制條例第10條之罪，祇要距最近1次
    犯該罪經觀察、勒戒或強制戒治執行完畢釋放後，已逾3年
    ，即應令觀察、勒戒，不因其間是否因另犯該罪，經起訴、
    判刑或執行而受影響（最高法院109年度台上大字第3826號
    刑事裁定、109年度台上字第3240號、109年度台上字第3260
    號判決意旨參照）。
四、經查：
　㈠抗告人於上揭時、地，施用第二級毒品甲基安非他命1次之事
    實，經偵查中坦承不諱【臺灣士林地方檢察署（下稱士林地
    檢）110年度毒偵字第18號卷（下稱毒偵字第18號卷）第38
    頁】，且經警方採集其尿液送驗後，經送請台灣尖端先進生
    技醫藥股份有限公司，以氣相層析質譜儀（GC/MS）確認檢
    驗結果，確呈安非他命、甲基安非他命陽性反應等情，亦有
    台灣尖端先進生技醫藥股份有限公司109年12月1日濫用藥物
    檢驗報告（尿液檢體編號：139940號）、臺北市政府警察局
    偵辦毒品案件尿液檢體委驗單（尿液檢體編號：139940號）
    各1份（毒偵字第18號卷第19至21頁）在卷可查，是抗告人
    施用第二級毒品之犯行，堪以認定。
　㈡抗告人前因施用毒品案件，經原審以98年度毒聲字第768號裁
    定送勒戒處所執行觀察、勒戒後，認無繼續施用毒品之傾向
    ，嗣於92年12月4日釋放出所，此後即未再受觀察、勒戒及
    強制戒治之處分等情，亦有其本院被告前案紀錄表在卷可憑
    （原審卷第7至16頁）；且抗告人所犯本案施用第二級毒品
    行為，前雖經聲請人以110年度毒偵字第18號為緩起訴處分
    ，期間為2年（起訖：110年4月9日至112年4月8日），被告
    並應於緩起訴處分履行期間內依緩起訴處分條件至聲請人指
    定之醫院，接受戒癮治療及應依觀護人指定之期日接受採尿
    檢驗，並不得再施用毒品，惟抗告人於前開緩起訴處分履行
    期間，即111年4月1、16、11日為臺北市立聯合醫院昆明院
    區採尿送驗結果，呈安非他命、甲基安非他命陽性反應，聲
    請人遂以111年度撤緩字第135號撤銷前開緩起訴處分確定，
    有前開緩起訴處分書、撤銷緩起訴處分書及本院被告前案紀
    錄表在卷可憑，原審裁定應送勒戒處所施以觀察、勒戒，期
    間不得逾2月，核其認事用法，並無不合。
  ㈢至抗告人雖辯，因疫情未能至醫院為戒癮治療等云云，惟抗
    告人前開緩起訴處分履行期間，即111年4月1、16、11日為
    臺北市立聯合醫院昆明院區採尿送驗結果，呈安非他命、甲
    基安非他命陽性反應，檢察官遂以111年度撤緩字第135號撤
    銷前開緩起訴處分確定，有前開緩起訴處分書、撤銷緩起訴
    處分書及本院被告前案紀錄表在卷可憑，則本件係因再次施
    用第二級毒品犯行，始遭聲請裁定送勒戒處所觀察、勒戒，
    非因抗告人所指因疫情三級警戒未至指定醫院為戒癮治療之
    故。
五、原審以抗告人施用第二級毒品之犯行，堪以認定，依毒品危
    害防制條例第20條第3項，觀察勒戒處分執行條例第3條第1
    項之規定，裁定將抗告人送勒戒處所觀察、勒戒，其期間不
    得逾2月，經核並無違誤，抗告意旨請求撤銷原裁定，為無
    理由，應予駁回。
據上論斷，應依刑事訴訟法第412條，裁定如主文。 
中　　華　　民　　國　　111 　年　　11　　月　　18　　日
                  刑事第八庭    審判長法　官  陳世宗
                                      法　官  吳勇毅
                                      法　官  呂寧莉
以上正本證明與原本無異。
不得再抗告。
                                      書記官  賴資旻
中　　華　　民　　國　　111 　年　　11　　月　　18　　日